臺灣臺北地方法院民事判決
111年度訴字第1407號
原      告  郭典盈  
被      告  林冠宏  
上列當事人間因詐欺等案件，原告提起刑事附帶民事訴訟，請求
侵權行為損害賠償事件，經本院刑事庭裁定移送前來（110年度
審附民字第2241號），本院於民國111年5月26日言詞辯論終結，
判決如下：
    主      文
被告應給付原告新臺幣肆拾萬元，及自民國一百一十年十月二十
九日起至清償日止，按年息百分之五計算之利息。
訴訟費用由被告負擔。
本判決第一項得假執行。 
    事實及理由
壹、程序部分：
    本件被告經合法通知，未於言詞辯論期日到場，核無民事訴
    訟法第386條各款所列情形，爰依原告之聲請，由其一造辯
    論而為判決。
貳、實體部分：
一、原告起訴主張： 
  ㈠被告約於民國109年3月間基於參與犯罪組織之犯意，加入真
    實姓名、年籍不詳暱稱「多多」之人與其他真實姓名、年籍
    不詳之人所組成3人以上，以實施詐術為手段，具有持續性
    、牟利性之結構性詐欺集團犯罪組織（下稱本案詐欺集團）
    ，共同受「多多」之指揮，負責提領匯款上繳「多多」之車
    手工作。被告、「多多」暨其所屬本案詐欺集團成員即共同
    意圖為自己不法之所有，基於三人以上詐欺取財、洗錢之犯
    意聯絡，先由被告於109年4月7日前某日提供自己名義所有
    之彰化商業銀行天母分行帳號第000-00000000000000號帳戶
    （下稱彰化銀行天母分行帳戶）、國泰世華商業銀行帳號第
    000-000000000000號帳戶、上海商業儲蓄銀行帳號第000-00
    000000000000號帳戶之存摺、提款卡（含密碼）予「多多」
    轉交本案詐欺集團成員使用。嗣本案詐欺集團成員「孫瑜喬
    」於109年3月初以網路社群愛情公寓認識原告，並與原告透
    過LINE通訊軟體互相加為好友，再介紹另名詐欺集團成員「
    俊傑」給原告認識，之後「俊傑」向原告佯稱略以：若加入
    鼎豐博奕網站（網址：https：//df06.dnf168168.com）成
    為會員後操作博奕遊戲，獲利頗豐云云，致使原告陷於錯誤
    而於109年4月1日下午13時11分許依「俊傑」之指示轉帳匯
    款新臺幣（下同）40萬元至被告名義所有前揭彰化銀行天母
    分行帳戶，再由被告提領該等款項交付「多多」，以獲取雙
    方所約定之報酬（即每筆提領金額1％～3％）；當原告驚覺受
    騙報警處理，始知悉上情，俟被告所涉不法詐欺等案件，經
    本院刑事庭以110年12月21日110年度審訴字第1255號、第18
    74號判處被告犯三人以上共同詐欺取財罪，應執行有期徒刑
    1年4月等情，雖被告不服提起第二審上訴，再經臺灣高等法
    院刑事庭以111年3月24日111年度上訴字第1051號判決駁回
    其上訴在案；足證被告顯係故意以三人以上共同詐欺取財等
    不法行為侵害原告之財產權，致使原告受有40萬元之損害；
    為此，原告爰依民法第184條第1項前段侵權行為損害賠償責
    任規定訴請被告賠償上揭金額及其法定遲延利息等情。
　㈡為此聲明：除假執行供擔保金額外，餘如主文第1項所示。
二、本件被告經合法通知，未於言詞辯論期日到場，亦未提出書
    狀作何聲明或陳述。
三、經查：
  ㈠按「因故意或過失，不法侵害他人之權利者，負損害賠償責
    任」，民法第184條第1項前段定有明文。本件原告主張因遭
    被告故意以三人以上共同詐欺取財等不法行為而受有40萬元
    之財產損失等情，業據其提出臺中市大甲區農會109年4月1
    日匯款申請書影本為佐，並經本院刑事庭以110年12月21日1
    10年度審訴字第1255號、第1874號判決認定略以：「核被告
    就附表編號1（被害人即原告）所為（即被告參與該詐欺集
    團後，最先繫屬之首次參與詐欺取財），係犯組織犯罪防制
    條例第3條第1項後段之參與犯罪組織、刑法第339條之4第1
    項第2款之三人以上共同詐欺取財罪及洗錢防制法第14條第1
    項之一般洗錢罪；...。」等節，並據此判處被告犯三人以
    上共同詐欺取財罪，應執行有期徒刑1年4月在案（見本院卷
    第13至24頁），復經本院依職權調閱上揭刑事案件全部卷宗
    確認無誤，且被告就其所涉前揭犯罪事實於警詢、偵查與上
    揭刑事案件準備程序審理時均坦承不諱；另被告已於相當時
    期受合法之通知，而於言詞辯論期日不到場，亦未提出準備
    書狀爭執，堪認原告主張其因被告上揭不法侵權行為而受有
    財產損失40萬元乙節屬實，應可採信。
  ㈡末按「給付無確定期限者，債務人於債權人得請求給付時，
    經其催告而未為給付，自受催告時起，負遲延責任。其經債
    權人起訴而送達訴狀，或依督促程序送達支付命令，或為其
    他相類之行為者，與催告有同一之效力。」、又「遲延之債
    務，以支付金錢為標的者，債權人得請求依法定利率計算之
    遲延利息。」、「應付利息之債務，其利率未經約定，亦無
    法律可據者，週年利率為百分之五。」，民法第229條第2項
    、第233條第1項本文、第203條分別著有明文。經查，原告
    對於被告之侵權行為損害賠償請求權，係屬於未定給付期限
    之金錢債權，而被告係於110年10月28日簽收本件刑事附帶
    民事訴訟起訴狀繕本，此有伊親簽字樣在卷足憑（見本院審
    附民卷第5頁），是揆諸前述規定，原告請求被告給付自刑
    事附帶民事起訴狀繕本合法送達被告之翌日即110年10月29
    日起至清償日止，按年息5％計算之法定遲延利息，洵屬有據
    。
四、綜上所述，原告依民法第184條第1項前段侵權行為損害賠償
    責任規定請求被告給付如主文第1項所示之金額，及自110年
    10月29日起至清償日止按年息5％計算之利息，為有理由，應
    予准許。
五、本件原告雖陳明願供擔保請准宣告假執行，然其勝訴部分所
    命被告給付金額未逾50萬元，依民事訴訟法第389條第1項第
    5款規定，應依職權宣告假執行。
六、本件事證已臻明確，兩造其餘攻擊防禦方法及未經援用之證
    據，經核與判決之結果不生影響，爰不逐一論述，附此敘明
    。
七、據上論結，本件原告之訴為有理由，依民事訴訟法第385條
    第1項前段、第78條、第389條第1項第5款，判決如主文。
中　　華　　民　　國　　111 　年　　6 　　月　　30　　日
                  民事第四庭    法　官　李家慧
以上正本係照原本作成。
如對本判決上訴，須於判決送達後20日內向本院提出上訴狀。如
委任律師提起上訴者，應一併繳納上訴審裁判費。
中　　華　　民　　國　　111 　年　　6 　　月　　30　　日
                                書記官　王怡茹
本院刑事庭110年12月21日110年度審訴字第1255號、第1874號判
決附表編號1內容：
編號 被害人 詐騙方式 被害人匯（ 付）款時間 匯款金額 （新臺幣） 轉入帳戶 提領時間、 金額 宣告刑 備 註 1 告訴人郭典盈 詐欺集團成員「孫瑜喬」於109年3月初，以網路社群愛情公寓認識郭典盈，復和郭典盈透過通訊軟體LINE互相加為好友，並介紹另名詐欺集團成員「俊傑」給郭典盈認識，之後「俊傑」向郭典盈佯稱：加入鼎豐博奕網站（網址：https ：// df06.dn f168168.com）成為會員，操作博奕遊戲，獲利頗豐云云，致郭典盈陷於錯誤而依「俊傑」指示轉帳匯款至右列帳戶。 109年4月1日13時11分許 40萬元 本案彰化銀行帳戶 109年4月1日13時15分、13時24分、13時25分、13時26分、13時27分，分別提領115萬元、3萬元、3萬元、3萬元、1萬元，共提領125萬元 （含被害人郭典盈遭詐騙款項）。 林冠宏犯三人以上共同詐欺取財罪 ，處有期徒刑壹年參月 。 即起訴書所載